最高法院刑事判決　　　　　　　　　　　　　　　八十八年度台上字第七一○三號
　　上　訴　人　甲○○
右上訴人因違反麻醉藥品管理條例案件，不服台灣高等法院中華民國八十八年七月二
十八日第二審更審判決（八十八年度上更(一)字第二八七號，起訴案號：台灣板橋地方
法院檢察署八十七年度偵字第三四五二號），提起上訴，本院判決如左：
    主  文
上訴駁回。
    理  由
按刑事訴訟法第三百七十七條規定：上訴於第三審法院，非以判決違背法令為理由，
不得為之。是提起第三審上訴，應以原判決違背法令為理由，係屬法定要件，且必須
依據卷內資料為具體之指摘，並足據以辨認原判決已具備違背法令之形式，始屬相當
。本件原判決論處上訴人甲○○共同連續非法販賣化學合成麻醉藥品罪刑，係以上訴
人之部分陳述、已定讞之共犯林正國於警訊及第一審審理時之供詞、證人即向上訴人
購買安非他命之林天貴於警訊時；查獲警員蔡隆田、張烈獅於原審法院前審調查時之
證言，暨經警於上訴人居處查獲之販賣得款新台幣（下同）三萬三千元及經法務部調
查局鑑定結果確為安非他命之白色結晶物五小包，暨警員製作之現場紀錄等，為所憑
之證據，並明其綜合各項證據之調查結果，認定上訴人有本件犯行及其主觀上有營
利意圖之心證理由。對於上訴人辯稱：伊係與林正國共同出資向楊秀貞購買安非他命
，又因林天貴要購買安非他命，伊乃幫忙邀約楊秀貞，由林天貴自行向楊秀貞購買，
伊未曾販賣安非他命等語，認係卸責之詞；又以共犯林正國、證人林天貴另為附和上
訴人之陳述，要屬迴護之語，皆非可取。均已依據卷內資料，分別予以指駁及說明。
經核原判決從形式上觀察，尚無認定事實不憑證據或採證違背法則之情形存在。上訴
意旨略稱：扣押之現款三萬三千元係上訴人業務上之收入，與本件無任何之關係，上
訴人於原審曾聲請傳訊承辦警員到庭對質，查明當時起出該筆款項之情形，原審未予
調查，且未說明無須調查之理由，顯有調查職責未盡之違背法令等語。惟按刑事訴訟
法第一百八十四條第二項規定，因發見真實之必要，得命證人與被告對質，是其應否
對質，在審理事實之法院，本有自由裁酌之權，如果訊問證人後，已將其陳述之要旨
告知被告，予以辯解之機會，即使該證人未與對質，亦非違法。卷查承辦警員張烈獅
業於原審法院前審就其查扣上開現款之情形，作證明確（見上訴字第四一五二號卷第
六十四、六十五頁），原審於審判期日亦已提示上訴人相關之筆錄並告以要旨，予上
訴人以辯解之機會（見上更一卷第一八四頁背面），揆諸上開說明，原審縱未再命張
烈獅與上訴人對質，亦與上訴意旨所指違背法令之情形有間。至其餘上訴意旨，或仍
執陳詞否認犯罪而為事實上之爭辯，或就原判決已明白論斷之事項及其採證認事職權
之行使，任意指摘，難謂已符合首揭法定上訴第三審之要件。其上訴違背法律上之程
式，應予駁回。
據上論結，應依刑事訴訟法第三百九十五條前段，判決如主文。
中      華      民      國    八十八    年     十二     月      九      日
                              最高法院刑事第四庭
                                  審判長法官  黃  劍  青
                                        法官  劉  敬  一
                                        法官  林  增  福
                                        法官  邵  燕  玲
                                        法官  洪  清  江
      右正本證明與原本無異
                                              書  記  官
中      華      民      國    八十八    年     十二     月     十六     日
